【裁判字號】    99,易,79
【裁判日期】    990423
【裁判案由】    竊盜
【裁判全文】
臺灣花蓮地方法院刑事判決                99年度易字第79號
公  訴  人  臺灣花蓮地方法院檢察署檢察官
被      告  甲○○
上列被告因竊盜案件，經檢察官提起公訴（99年度偵字第 922號
），被告於準備程序中就被訴事實為有罪之陳述，經本院裁定進
行簡式審判程序，判決如下：
    主  文
甲○○犯如附表所示之罪，宣告主文各如附表所示。應執行有期
徒刑貳年貳月，扣案手電筒壹枝沒收。
    事實及理由
一、犯罪事實：甲○○意圖為自己不法之所有，先後於如附表所
    示之時間侵入花蓮縣花蓮市○○路315巷 2弄1號乙○○住處
    ，以如附表所示方法竊取如附表所示金額之金錢。嗣於99年
    2 月 5日侵入乙○○住處欲竊取金錢時，為警查獲，並扣得
    手電筒1枝。
二、認定犯罪事實之證據名稱：
  (一)被告於警詢、偵查及本院準備程序、審理時之自白。
  (二)告訴人乙○○於警詢之指訴。
  (三)扣案手電筒1個。
三、論罪科刑：
  (一)核被告甲○○就如附表編號1之所為，係犯刑法第320條第 1
    項、第 3項之竊盜未遂罪；如附表編號2、3之所為，係犯刑
    法第320條第 1項之竊盜罪；如附表編號4、5、6之所為，係
    犯刑法第321條第1項第 1款之夜間侵入住宅竊盜罪；如附表
    編號 7之所為，係犯刑法第321條第 1項、第2項之夜間侵入
    住宅竊盜未遂罪（均如附表所示）。被告就如附表編號4、5
    、6所示之竊盜行為，均係於晚間7時許進入行竊，業據被告
    陳明在卷，起訴意旨認係犯刑法第320條第1項之罪，容有未
    洽，起訴法條應予變更，並經本院將變更後之法條及罪名當
    庭告知被告，俾得以答辯防禦而無礙其訴訟權利。被告於如
    附表編號1、7所示竊盜未遂罪，已著手於竊盜行為之實行，
    因未發生竊得財物之結果而未遂，各應依刑法第25條第 2項
    之規定，按既遂犯之刑減輕之。被告如附表所示各次行為犯
    意各別、行為互殊，應予分論併罰。爰審酌被告之前科素行
    、智識程度，多次侵入被害人住宅行竊之動機、目的、手段
    ，危害居家安寧及侵害他人財產法益，嚴重危害社會治安，
    惟所竊取金額不高及被告犯後坦承犯行，態度良好等一切情
    狀，各量處如主文所示之刑，並定其應執行之刑，以資懲儆
    。扣案手電筒 1枝，係被告所有供犯罪所用之物，業據被告
    陳明在卷，應依刑法第38條第1項第2款規定宣告沒收。
四、依刑事訴訟法第299條第1項前段、第273條之1第1項、第310
    條之2、第454條、第300條，刑法第320條第1項、第3項、第
    321條第1項第1款、第2項、第25條第2項、第38條第 1項第2
    款、第51條第5款，判決如主文。
本案經檢察官龔書安到庭執行職務。
中    華    民    國    99    年    4     月    23    日
                  刑事第二庭    法  官  蔡寶樺
以上正本證明與原本無異。
如不服本判決應於收受送達後10日內向本院提出上訴書狀，並應
敘述具體理由。其未敘述上訴理由者，應於上訴期間屆滿後20日
內向本院補提理由書(均須按他造當事人之人數附繕本)「切勿逕
送上級法院」。告訴人或被害人如對於本判決不服者，應具備理
由請求檢察官上訴，其上訴期間之計算係以檢察官收受判決正本
之日期為準。
中    華    民    國    99    年    4     月    23    日
                                書記官
附錄本判決論罪科刑法條全文：
中華民國刑法第320條：
意圖為自己或第三人不法之所有，而竊取他人之動產者，為竊盜
罪，處5年以下有期徒刑、拘役或5百元以下罰金。
意圖為自己或第三人不法之利益，而竊佔他人之不動產者，依前
項之規定處斷。
前二項之未遂犯罰之。
中華民國刑法第321條：
犯竊盜罪而有左列情形之一者，處六月以上、五年以下有期徒刑
：
一、於夜間侵入住宅或有人居住之建築物、船艦或隱匿其內而犯
    之者。
二、毀越門扇、牆垣或其他安全設備而犯之者。
三、攜帶兇器而犯之者。
四、結夥三人以上而犯之者。
五、乘火災、水災或其他災害之際而犯之者。
六、在車站或埠頭而犯之者。
前項之未遂犯罰之。
┌──┬────┬─────────┬──────┬─────┬─────┐
│編  │時  間  │    犯罪行為      │所犯法條及罪│宣  告  刑│  備  註  │
│號  │        │                  │名          │          │          │
├──┼────┼─────────┼──────┼─────┼─────┤
│1   │98年8 月│甲○○見花蓮市林森│刑法第320條 │甲○○犯竊│          │
│    │21日12時│路315巷2弄1號張陳 │第1項、第3項│盜未遂罪，│          │
│    │許。    │燕住處大門未關，侵│之竊盜未遂罪│處有期徒刑│          │
│    │        │入屋內欲竊取金錢，│            │參月。    │          │
│    │        │因搜尋未見乙○○皮│            │          │          │
│    │        │包，作罷離去而未遂│            │          │          │
│    │        │。                │            │          │          │
├──┼────┼─────────┼──────┼─────┼─────┤
│2   │98年9月 │甲○○見花蓮市林森│刑法第320條 │甲○○犯竊│          │
│    │19日至21│路315巷2弄1號張陳 │第1項之竊盜 │盜罪，處有│          │
│    │日間某日│燕住處大門未關，侵│罪          │期徒刑肆月│          │
│    │12時許。│入屋內見乙○○皮包│            │。        │          │
│    │        │置於飯廳桌上，竊取│            │          │          │
│    │        │皮包內現金新台幣（│            │          │          │
│    │        │下同）4000元，得逞│            │          │          │
│    │        │後離去。          │            │          │          │
├──┼────┼─────────┼──────┼─────┼─────┤
│3   │98年10月│甲○○見花蓮市林森│刑法第320條 │甲○○犯竊│          │
│    │19日或20│路315巷2弄1號張陳 │第1項之竊盜 │盜罪，處有│          │
│    │日12時許│燕住處大門未關，侵│罪          │期徒刑伍月│          │
│    │。      │入屋內見乙○○皮包│            │。        │          │
│    │        │置於飯廳桌上，竊取│            │          │          │
│    │        │皮包內現金3500元及│            │          │          │
│    │        │大門鑰匙3 枝，得逞│            │          │          │
│    │        │後離去。          │            │          │          │
├──┼────┼─────────┼──────┼─────┼─────┤
│4   │98年11月│甲○○持前開於附表│刑法第321條 │甲○○犯夜│          │
│    │19日19時│3所竊取之乙○○住 │第1項第1款之│間侵入住宅│          │
│    │許。    │處大門鑰匙，開啟上│竊盜罪      │竊盜罪，處│          │
│    │        │址乙○○住處大門，│            │有期徒刑柒│          │
│    │        │侵入屋內竊取乙○○│            │月。      │          │
│    │        │皮包內之現金3500元│            │          │          │
│    │        │，得逞後離去。    │            │          │          │
├──┼────┼─────────┼──────┼─────┼─────┤
│5   │98年12月│甲○○持前開於附表│刑法第321條 │甲○○犯夜│          │
│    │下旬某日│3所竊取之乙○○住 │第1項第1款之│間侵入住宅│          │
│    │19時許。│處大門鑰匙，開啟上│竊盜罪      │竊盜罪，處│          │
│    │        │址乙○○住處大門，│            │有期徒刑柒│          │
│    │        │侵入屋內竊取乙○○│            │月。      │          │
│    │        │皮包內現金3000元，│            │          │          │
│    │        │得逞後離去。      │            │          │          │
├──┼────┼─────────┼──────┼─────┼─────┤
│6   │99年1月 │甲○○持前開於附表│刑法第321條 │甲○○犯夜│          │
│    │下旬某日│3 所竊取之大門鑰匙│第1項第1款之│間侵入住宅│          │
│    │19時許。│，開啟上址乙○○住│竊盜罪      │竊盜罪，處│          │
│    │        │處大門，侵入屋內竊│            │有期徒刑柒│          │
│    │        │取乙○○皮包內現金│            │月。      │          │
│    │        │3600元，得逞後離去│            │          │          │
│    │        │。                │            │          │          │
├──┼────┼─────────┼──────┼─────┼─────┤
│7   │99年2 月│甲○○持前開於附表│刑法第321條 │甲○○犯夜│          │
│    │5 日19時│3所竊取之大門鑰匙 │第1項第1款、│間侵入住宅│          │
│    │30分許。│開啟上址乙○○住處│第2項之竊盜 │竊盜未遂罪│          │
│    │        │大門，侵入屋內欲竊│未遂罪。    │，處有期徒│          │
│    │        │取乙○○皮包內之金│            │刑伍月。扣│          │
│    │        │錢，尚未得手之際，│            │案手電筒壹│          │
│    │        │為警據報到場查獲，│            │枝沒收。  │          │
│    │        │扣得手電筒1枝。   │            │          │          │
└──┴────┴─────────┴──────┴─────┴─────┘

司法院資訊處製作；財團法人民間司法改革基金會備份。
